office/ispell/languages/portugues/portugues.aff
flag *K:                # "CAT=v,T=inf"   # Todos Irregulares (frequente)
# Excepto guir
U I R       >   -IR,O       # "P=1,N=s,T=p"
A I R       >   -R,O        # "P=1,N=s,T=p"
[UA] I R    >   -R,S        # "P=2,N=s,T=p"
[UA] I R    >   -IR,I       # "P=3,N=s,T=p"
[UA] I R    >   -IR,MMOS   # "P=1,N=p,T=p"
[UA] I R    >   -IR,MS     # "P=2,N=p,T=p"
[UA] I R    >   -IR,EM      # "P=3,N=p,T=p"
[UA] I R    >   -IR,MA     # "P=13,N=s,T=pi"
[UA] I R    >   -IR,MAS    # "P=2,N=s,T=pi"
[UA] I R    >   -IR,MAMOS  # "P=1,N=p,T=pi"  # REG.
[UA] I R    >   -IR,MEIS   # "P=2,N=p,T=pi"  # REG.
[UA] I R    >   -IR,MAM    # "P=3,N=p,T=pi"
[UA] I R    >   -IR,M      # "P=1,N=s,T=pp"
[UA] I R    >   -IR,MSTE   # "P=2,N=s,T=pp"
[UA] I R    >   -R,U        # "P=3,N=s,T=pp"
[UA] I R    >   -IR,MMOS   # "P=1,N=p,T=pp"
[UA] I R    >   -IR,MSTES  # "P=2,N=p,T=pp"
[UA] I R    >   -IR,MRAM   # "P=3,N=p,T=pp"
[UA] I R    >   -IR,MRA    # "P=31,N=s,T=pmp"
[UA] I R    >   -IR,MRAS   # "P=2,N=s,T=pmp"
[UA] I R    >   -IR,MRAMOS # "P=1,N=p,T=pmp"  # REG.
[UA] I R    >   -IR,MREIS  # "P=2,N=p,T=pmp"  # REG.
[UA] I R    >   EI          # "P=1,N=s,T=f"    # REG.
[UA] I R    >   AS         # "P=2,N=s,T=f"    # REG.
[UA] I R    >   A          # "P=3,N=s,T=f"    # REG.
[UA] I R    >   EMOS        # "P=1,N=p,T=f"    # REG.
[UA] I R    >   EIS         # "P=2,N=p,T=f"    # REG.
[UA] I R    >   CO         # "P=3,N=p,T=f"    # REG.
[UA] I R    >   -R,A        # "P=13,N=s,T=pc"
[UA] I R    >   -R,AS       # "P=2,N=s,T=pc"
[UA] I R    >   -R,AMOS     # "P=1,N=p,T=pc"
[UA] I R    >   -R,AIS      # "P=2,N=p,T=pc"
[UA] I R    >   -R,AM       # "P=3,N=p,T=pc"
[UA] I R    >   -IR,MSSE   # "P=13,N=s,T=pic"
[UA] I R    >   -IR,MSSES  # "P=2,N=s,T=pic"
[UA] I R    >   -IR,MSSEMOS# "P=1,N=p,T=pic"  # REG.
[UA] I R    >   -IR,MSSEIS # "P=2,N=p,T=pic"  # REG.
[UA] I R    >   -IR,MSSEM  # "P=3,N=p,T=pic"
[UA] I R    >   -IR,MRES   # "P=2,N=s,T=fc"
[UA] I R    >    MOS        # "P=1,N=p,T=fc"
[UA] I R    >   -IR,MRDES  # "P=2,N=p,T=fc"
[UA] I R    >   -IR,MREM   # "P=3,N=p,T=fc"
[UA] I R    >   IA          # "P=13,N=s,T=c"    # REG
[UA] I R    >   IAS         # "P=2,N=s,T=c"    # REG.
[UA] I R    >   MAMOS      # "P=1,N=p,T=c"    # REG.
[UA] I R    >   MEIS       # "P=2,N=p,T=c"    # REG.
[UA] I R    >   IAM         # "P=3,N=p,T=c"    # REG.
[UA] I R    >   -R,NDO      # "T=g"        # REG.
[UA] I R    >   -IR,MDO    # "G=m,N=s,T=ppa"
[UA] I R    >   -IR,MDA    # "G=f,N=s,T=ppa"
[UA] I R    >   -IR,MDOS   # "G=m,N=p,T=ppa"
[UA] I R    >   -IR,MDAS   # "G=f,N=p,T=ppa"


P O R       >   -R,NHO        # "P=1,N=s,T=p"
P O R       >   -OR,UES      # "P=2,N=s,T=p"
P O R       >   -OR,UE       # "P=3,N=s,T=p"
P O R       >   -R,MOS        # "P=1,N=p,T=p"
P O R       >   -R,NDES       # "P=2,N=p,T=p"
P O R       >   -OR,UEM      # "P=3,N=p,T=p"
P O R       >   -OR,UNHA      # "P=13,N=s,T=pi"
P O R       >   -OR,UNHAS     # "P=2,N=s,T=pi"
P O R       >   -OR,ZNHAMOS  # "P=1,N=p,T=pi"
P O R       >   -OR,ZNHEIS   # "P=2,N=p,T=pi"
P O R       >   -OR,UNHAM     # "P=3,N=p,T=pi"
P O R       >   -OR,US        # "P=1,N=s,T=pp"
P O R       >   -OR,USESTE    # "P=2,N=s,T=pp"
P O R       >   -OR,TS       # "P=3,N=s,T=pp"
P O R       >   -OR,USEMOS    # "P=1,N=p,T=pp"
P O R       >   -OR,USESTES   # "P=2,N=p,T=pp"
P O R       >   -OR,USERAM    # "P=3,N=p,T=pp"
P O R       >   -OR,USERA     # "P=13,N=s,T=pmp"
P O R       >   -OR,USERAS    # "P=2,N=s,T=pmp"
P O R       >   -OR,USIRAMOS # "P=1,N=p,T=pmp"
P O R       >   -OR,USIREIS  # "P=2,N=p,T=pmp"
P O R       >   EI            # "P=1,N=s,T=f"
P O R       >   AS           # "P=2,N=s,T=f"
P O R       >   A            # "P=3,N=s,T=f"
P O R       >   EMOS          # "P=1,N=p,T=f"
P O R       >   EIS           # "P=2,N=p,T=f"
P O R       >   CO           # "P=3,N=p,T=f"
P O R       >   -R,NHA        # "P=13,N=s,T=pc"
P O R       >   -R,NHAS       # "P=2,N=s,T=pc"
P O R       >   -R,NHAMOS     # "P=1,N=p,T=pc"
P O R       >   -R,NHAIS      # "P=2,N=p,T=pc"
P O R       >   -R,NHAM       # "P=3,N=p,T=pc"
P O R       >   -OR,USESSE    # "P=13,N=s,T=pic"
P O R       >   -OR,USESSES   # "P=2,N=s,T=pic"
P O R       >   -OR,USISSEMOS# "P=1,N=p,T=pic"
P O R       >   -OR,USISSEIS # "P=2,N=p,T=pic"
P O R       >   -OR,USESSEM   # "P=3,N=p,T=pic"
P O R       >   -OR,USER      # "P=1,N=s,T=fc"
P O R       >   -OR,USERES    # "P=2,N=s,T=fc"
P O R       >   -OR,USER      # "P=3,N=s,T=fc"
P O R       >   -OR,USERMOS   # "P=1,N=p,T=fc"
P O R       >   -OR,USERDES   # "P=2,N=p,T=fc"
P O R       >   -OR,USEREM    # "P=3,N=p,T=fc"
P O R       >   IA            # "P=13,N=s,T=c"
P O R       >   IAS           # "P=2,N=s,T=c"
P O R       >   MAMOS        # "P=1,N=p,T=c"
P O R       >   MEIS         # "P=2,N=p,T=c"
P O R       >   IAM           # "P=3,N=p,T=c"
P O R       >   -R,NDO        # "T=g"
P O R       >   -R,STO        # "G=m,N=s,T=ppa"
P O R       >   -R,STA        # "G=f,N=s,T=ppa"
P O R       >   -R,STOS       # "G=m,N=p,T=ppa"
P O R       >   -R,STAS       # "G=f,N=p,T=ppa"
P O R       >   ES            # "P=2,N=s,T=ip"
P O R       >   MOS           # "P=1,N=p,T=ip"
P O R       >   DES           # "P=2,N=p,T=ip"
P O R       >   EM            # "P=3,N=p,T=ip"

F A Z E R   >   -ZER,GO        # "P=1,N=s,T=p"
F A Z E R   >   -R,S            # "P=2,N=s,T=p"
F A Z E R   >   -ZER,Z          # "P=3,N=s,T=p"
F A Z E R   >   -R,MOS          # "P=1,N=p,T=p"
F A Z E R   >   -R,IS           # "P=2,N=p,T=p"
F A Z E R   >   -R,M            # "P=3,N=p,T=p"
F A Z E R   >   -ER,IA          # "P=13,N=s,T=pi"
F A Z E R   >   -ER,IAS         # "P=2,N=s,T=pi"
F A Z E R   >   -ER,MAMOS      # "P=1,N=p,T=pi"
F A Z E R   >   -ER,MEIS       # "P=2,N=p,T=pi"
F A Z E R   >   -ER,IAM         # "P=3,N=p,T=pi"
F A Z E R   >   -AZER,IZ        # "P=1,N=s,T=pp"
F A Z E R   >   -AZER,IZESTE    # "P=2,N=s,T=pp"
F A Z E R   >   -AZER,EZ        # "P=3,N=s,T=pp"
F A Z E R   >   -AZER,IZEMOS    # "P=1,N=p,T=pp"
F A Z E R   >   -AZER,IZESTES   # "P=2,N=p,T=pp"
F A Z E R   >   -AZER,IZERAM    # "P=3,N=p,T=pp"
F A Z E R   >   -AZER,IZERA     # "P=13,N=s,T=pmp"
F A Z E R   >   -AZER,IZERAS    # "P=2,N=s,T=pmp"
F A Z E R   >   -AZER,IZIRAMOS # "P=1,N=p,T=pmp"
F A Z E R   >   -AZER,IZIREIS  # "P=2,N=p,T=pmp"
F A Z E R   >   -ZER,REI        # "P=1,N=s,T=f"
F A Z E R   >   -ZER,RAS       # "P=2,N=s,T=f"
F A Z E R   >   -ZER,RA        # "P=3,N=s,T=f"
F A Z E R   >   -ZER,REMOS      # "P=1,N=p,T=f"
F A Z E R   >   -ZER,REIS       # "P=2,N=p,T=f"
F A Z E R   >   -ZER,RCO       # "P=3,N=p,T=f"
F A Z E R   >   -ZER,GA        # "P=13,N=s,T=pc"
F A Z E R   >   -ZER,GAS       # "P=2,N=s,T=pc"
F A Z E R   >   -ZER,GAMOS     # "P=1,N=p,T=pc"
F A Z E R   >   -ZER,GAIS      # "P=2,N=p,T=pc"
F A Z E R   >   -ZER,GAM       # "P=3,N=p,T=pc"
F A Z E R   >   -AZER,IZESSE    # "P=13,N=s,T=pic"
F A Z E R   >   -AZER,IZESSES   # "P=2,N=s,T=pic"
F A Z E R   >   -AZER,IZISSEMOS# "P=1,N=p,T=pic"
F A Z E R   >   -AZER,IZISSEIS # "P=2,N=p,T=pic"
F A Z E R   >   -AZER,IZESSEM   # "P=3,N=p,T=pic"
F A Z E R   >   -AZER,IZER      # "P=1,N=s,T=fc"
F A Z E R   >   -AZER,IZERES    # "P=2,N=s,T=fc"
F A Z E R   >   -AZER,IZER      # "P=3,N=s,T=fc"
F A Z E R   >   -AZER,IZERMOS   # "P=1,N=p,T=fc"
F A Z E R   >   -AZER,IZERDES   # "P=2,N=p,T=fc"
F A Z E R   >   -AZER,IZEREM    # "P=3,N=p,T=fc"
F A Z E R   >   -ZER,RIA        # "P=13,N=s,T=c"
F A Z E R   >   -ZER,RIAS       # "P=2,N=s,T=c"
F A Z E R   >   -ZER,RMAMOS    # "P=1,N=p,T=c"
F A Z E R   >   -ZER,RMEIS     # "P=2,N=p,T=c"
F A Z E R   >   -ZER,RIAM       # "P=3,N=p,T=c"
F A Z E R   >   -R,NDO          # "T=g"
F A Z E R   >   -ZER,EITO       # "G=m,N=s,T=ppa"
F A Z E R   >   -ZER,EITA       # "G=f,N=s,T=ppa"
F A Z E R   >   -ZER,EITOS      # "G=m,N=p,T=ppa"
F A Z E R   >   -ZER,EITAS      # "G=f,N=p,T=ppa"
F A Z E R   >   ES             # "P=2,N=s,T=ip"
F A Z E R   >   ERMOS          # "P=1,N=p,T=ip"
F A Z E R   >   ERDES          # "P=2,N=p,T=ip"
F A Z E R   >   EM             # "P=3,N=p,T=ip"

D I Z E R   >   -ZER,GO        # "P=1,N=s,T=p"
D I Z E R   >   -R,S           # "P=2,N=s,T=p"
D I Z E R   >   -ZER,Z         # "P=3,N=s,T=p"
D I Z E R   >   -R,MOS         # "P=1,N=p,T=p"
D I Z E R   >   -R,IS          # "P=2,N=p,T=p"
D I Z E R   >   -R,M           # "P=3,N=p,T=p"
D I Z E R   >   -ER,IA         # "P=13,N=s,T=pi"
D I Z E R   >   -ER,IAS        # "P=2,N=s,T=pi"
D I Z E R   >   -ER,MAMOS     # "P=1,N=p,T=pi"
D I Z E R   >   -ER,MEIS      # "P=2,N=p,T=pi"
D I Z E R   >   -ER,IAM        # "P=3,N=p,T=pi"
D I Z E R   >   -ZER,SSE       # "P=1,N=s,T=pp"
D I Z E R   >   -ZER,SSESTE    # "P=2,N=s,T=pp"
D I Z E R   >   -ZER,SSE       # "P=3,N=s,T=pp"
D I Z E R   >   -ZER,SSEMOS    # "P=1,N=p,T=pp"
D I Z E R   >   -ZER,SSESTES   # "P=2,N=p,T=pp"
D I Z E R   >   -ZER,SSERAM    # "P=3,N=p,T=pp"
D I Z E R   >   -ZER,SSERA     # "P=13,N=s,T=pmp"
D I Z E R   >   -ZER,SSERAS    # "P=2,N=s,T=pmp"
D I Z E R   >   -ZER,SSIRAMOS # "P=1,N=p,T=pmp"
D I Z E R   >   -ZER,SSIREIS  # "P=2,N=p,T=pmp"
D I Z E R   >   -ZER,REI       # "P=1,N=s,T=f"
D I Z E R   >   -ZER,RAS      # "P=2,N=s,T=f"
D I Z E R   >   -ZER,RA       # "P=3,N=s,T=f"
D I Z E R   >   -ZER,REMOS     # "P=1,N=p,T=f"
D I Z E R   >   -ZER,REIS      # "P=2,N=p,T=f"
D I Z E R   >   -ZER,RCO      # "P=3,N=p,T=f"
D I Z E R   >   -ZER,GA        # "P=13,N=s,T=pc"
D I Z E R   >   -ZER,GAS       # "P=2,N=s,T=pc"
D I Z E R   >   -ZER,GAMOS     # "P=1,N=p,T=pc"
D I Z E R   >   -ZER,GAIS      # "P=2,N=p,T=pc"
D I Z E R   >   -ZER,GAM       # "P=3,N=p,T=pc"
D I Z E R   >   -ZER,SSESSE    # "P=13,N=s,T=pic"
D I Z E R   >   -ZER,SSESSES   # "P=2,N=s,T=pic"
D I Z E R   >   -ZER,SSISSEMOS# "P=1,N=p,T=pic"
D I Z E R   >   -ZER,SSISSEIS # "P=2,N=p,T=pic"
D I Z E R   >   -ZER,SSESSEM   # "P=3,N=p,T=pic"
D I Z E R   >   -ZER,SSER      # "P=1,N=s,T=fc"
D I Z E R   >   -ZER,SSERES    # "P=2,N=s,T=fc"
D I Z E R   >   -ZER,SSER      # "P=3,N=s,T=fc"
D I Z E R   >   -ZER,SSERMOS   # "P=1,N=p,T=fc"
D I Z E R   >   -ZER,SSERDES   # "P=2,N=p,T=fc"
D I Z E R   >   -ZER,SSEREM    # "P=3,N=p,T=fc"
D I Z E R   >   -ZER,RIA       # "P=13,N=s,T=c"
D I Z E R   >   -ZER,RIAS      # "P=2,N=s,T=c"
D I Z E R   >   -ZER,RMAMOS   # "P=1,N=p,T=c"
D I Z E R   >   -ZER,RMEIS    # "P=2,N=p,T=c"
D I Z E R   >   -ZER,RIAM      # "P=3,N=p,T=c"
D I Z E R   >   -R,NDO         # "T=g"
D I Z E R   >   -ZER,TO        # "G=m,N=s,T=ppa"
D I Z E R   >   -ZER,TA        # "G=f,N=s,T=ppa"
D I Z E R   >   -ZER,TOS       # "G=m,N=p,T=ppa"
D I Z E R   >   -ZER,TAS       # "G=f,N=p,T=ppa"
D I Z E R   >   ES             # "P=2,N=s,T=ip"
D I Z E R   >   MOS            # "P=1,N=p,T=ip"
D I Z E R   >   DES            # "P=2,N=p,T=ip"
D I Z E R   >   EM             # "P=3,N=p,T=ip"
A R > -AR,A
E R > -ER,J

#-------------------------------------------
#-------------------------------------------
# conjugac,co pronominal (compl. indirecto)


# reflexividade dos verbos



#-----------------------------------------
# conjugac,co pronominal (compl. directo)
# os acabados em (Z) ex.condu-la sco irreg.




# tratar alguns verbos irreg.

# inf. pess, futuro e condicional pronomiais
